# 无偿受让股权并不享受分配权该如何确认

提问人：快乐的审计猪 时间：2016-08-14 17:08:13
A企业无偿受让B企业股东转让的40%股权，并协议不享受分配权，A企业应如何进行初始确认？后又无偿转回该40%股权，此时企业该 如何进行财务处理？

回答人：chenyiwei
该交易的目的是什么？为了做大A的净资产，增加发债额度？从你说的情况看，该股权能否作为A的资产确认存疑，建议谨慎考虑。

提问人：快乐的审计猪 时间：2016-08-15 10:51:59
该目的是为了双方形成半紧密层关系，A公司为B公司的客户

回答人：chenyiwei
这样，象征意义就大于实际意义，很可能还是不满足确认股权投资的条件。